# 请教陈版主关于以出售资产为目的的股权转让相关会计处理

提问人：smile900820 时间：2023-05-17 09:48:28
查阅了《中审众环·实务案例卷 2020 》问题3-2-124（光伏公司承接光伏项目后设立项目公司，在电站建成并网发电后转让项目公司股权的处理）
列示“对已执行《企业会计准则第 14 号——收入（ 2017 年修订）》的企业，应按照该准则的相关规定确认主营业务收入或其他业务收入（即本质上属于提供代建服务），相应地建造中或建造完成尚未移交的电站确认为存货而不是固定资产”。
对于项目公司本身，其完成电站建设后，在单体报表上进行转固，并且也会运营一段时间，实现相应的收入，则会形成折旧、运维成本、销售收入。
但对于合并口径来看，是否需将折旧金额冲回、电站实现收入与运维成本的差额冲回，调整电站存货成本？

回答人：chenyiwei
因为在合并报表层面列作存货，故如果正式并网后一段较短时间内即完成股权转让的，则可以这样理解“对于合并口径来看，是否需将折旧金额冲回、电站实现收入与运维成本的差额冲回，调整电站存货成本”。